# 新收入准则下成本归集、分类

提问人：20180620 时间：2021-06-03 11:31:11
请教各位，被审计单位从事美容、养生行业，经营模式为连锁经营（自营门店），各门店日常产生费用主要包括：房租、装修费、美容养生设备、店员工资、少量美容养生耗材等，关于上述费用的归集、分类有如下方案：
方案一：日常经营中履约义务为为客户提供服务，为该单项履约义务而直接发生的成本仅为美容养生耗材，故将耗材作为主营业务成本，其余日常费用作为销售费用处理。
方案二：将为单项履约义务广义范围相关的支出如机器折旧、装修费、店员工资均作为主营业务成本，其余费用作为销售费用处理。
个人更倾向于方案一，因为该方案更能体现收入与成本匹配性，防止极端情况下淡季仅有成本无收入，旺季毛利率突增的情况出现，不知考虑是否符合准则规定与IPO审核要求，还望各位赐教~

回答人：chenyiwei
方案二更合理。请参考财政部会计司发布的《收入准则应用案例——合同履约成本（酒店等服务行业的合同成本）》。